臺灣新北地方法院民事裁定
111年度輔宣字第107號
聲  請  人  洪筠庭  

相  對  人  洪岳聖  

關  係  人  洪宇泰  

上列當事人間請求選任特別代理人事件，本院裁定如下：
    主      文
選任洪宇泰（男、民國00年00月00日生、身分證統一編號：Z000
000000號）為受輔助宣告之人洪岳聖（男、民國00年0月00日生
、身分證統一編號：Z000000000號）於辦理被繼承人張美玉遺產
分割繼承事件之特別代理人。
聲請程序費用由受輔助宣告人洪岳聖負擔。
    理    由
一、按受輔助宣告之人為遺產分割、遺贈、拋棄繼承權或其他相
    關權利之行為時，應經輔助人同意，民法第15條之2第1項第
    6款定有明文。
　　又輔助人之行為與受輔助宣告之人之利益相反或依法不得代
    理時，法院得因輔助人、受輔助宣告之人、主管機關、社會
    福利機構或其他利害關係人之聲請或依職權，為受輔助宣告
    之人選任特別代理人，民法第1113條之1準用同法第1098條
    第2項定有明文。該條項所稱「依法不得代理」係採廣義解
    釋，包括民法第106條禁止自己代理或雙方代理之情形，以
    及其他一切因利益衝突，法律上禁止代理之情形而言。
二、聲請意旨略以：聲請人為相對人之胞姊，相對人前經本院以
    110年度輔宣字第87號裁定宣告為受輔助宣告之人，並選定
    聲請人為其輔助人。兩造之母即張美玉於民國111年8月27日
    死亡後留有遺產，是聲請人於辦理遺產繼承事宜時，因與相
    對人之利益相互衝突，爰依法聲請選任關係人洪宇泰（叔父
    ）為相對人辦理對於被繼承人張美玉遺產分割繼承事件之特
    別代理人等語。
三、經查，聲請人之主張，業據提出聲請人戶籍謄本、被繼承人
    除戶謄本、聲請人之身分證影本、關係人洪宇泰之同意書及
    身分證影本等件為證，堪信為真。聲請人既為相對人之輔助
    人，復同時為被繼承人張美玉之繼承人，則對於張美玉之遺
    產分割事宜，顯與相對人之利益衝突，自不宜行使上揭民法
    第15條之2第1項第6款之同意權，即有為相對人選任特別代
    理人之必要，而聲請人為相對人之輔助人，屬利害關係之人
    ，自得為本件聲請。
　　又核關係人洪宇泰於聲請人所述辦理遺產分割繼承事件中，
    並非繼承人或具其他利害關係，亦無不適或不宜擔任相對人
    特別代理人之消極原因，堪信由其擔任相對人之特別代理人
    ，對其權益應可善盡保護之責任。從而，就該相對人對於被
    繼承人張美玉之遺產分割繼承事件，准依聲請人之聲請，選
    任關係人洪宇泰為相對人之特別代理人，爰裁定如主文。
四、末按監護人應以善良管理人之注意，執行監護職務；監護人
    於執行監護職務時，因故意或過失，致生損害於受監護人者
    ，應負賠償之責，民法第1100條、第1109條第1項分別定有
    明文；上開規定，依民法第1113條之1復為輔助人所準用。
    基此，聲請人及關係人於辦理協議分割遺產繼承事件時，應
    遵循上開規定辦理，以維受輔助宣告人之權益，特此敘明。
五、依家事事件法第177條第2項、第164條第2項，裁定如主文。

中　　華　　民　　國　　111 　年　　10　　月　　20　　日
                   家事法庭     法  官　黃惠瑛
以上正本係照原本作成。
如不服本裁定應於送達後10日內向本院提出抗告狀，並應繳納抗
告費新臺幣1,000元。
中　　華　　民　　國　　111 　年　　10　　月　　20　　日
                                書記官　陳建新